# 请教陈老师，收到增值税留抵退税款应该如何做账？

提问人：wx_5f3b866b5db1 时间：2020-08-18 15:46:00
陈老师，海关总署公告 2019 年第 39 号开始实施的增值税期末留抵税额退税制度，关于收到的留抵退税额未有明确的账务处理，收到留抵退税额时如何进行账务处理？

回答人：chenyiwei
收到增值税留抵税额的退还，类似于出口退税。按照实际收到的退税金额，借记银行存款，贷记“应交税费——应交增值税（进项税额转出）”。